臺灣高等法院臺南分院民事裁定
110年度抗字第47號
抗  告  人  承羿傳播有限公司
法定代理人  呂理旺  
上列抗告人因與相對人陳昭榮間聲明異議事件，對於中華民國11
0年2月8日臺灣雲林地方法院110年度執事聲字第6號所為裁定提
起抗告，本院裁定如下： 
    主  文
原裁定及原法院司法事務官於民國110年1月6日所為109年度司執
字第43374號裁定均廢棄。
    理  由
一、抗告意旨略以：伊前執臺灣雲林地方法院（下稱原法院）10
    9年度司促字第4001號支付命令暨確定證明書（下稱系爭執
    行名義），依強制執行法第20條第1項之規定，向原法院聲
    請定期命相對人據實報告該期間屆滿前1年內應供強制執行
    之財產狀況，並繳納執行費新臺幣（下同）1萬5,044元，經
    原法院民事執行處109年度司執字第31676號執行案件（下稱
    前案執行事件）受理在案。前案執行事件承辦司法事務官嗣
    以伊未釋明依債務人客觀生活情狀，認其有隱匿、處分可供
    執行財產之可能情事，認不符合強制執行法第20條第1項之
    要件及立法意旨，於109年10月22日以109年度司執字第3167
    6號裁定（下稱前案裁定）駁回伊之聲請。伊再於109年12月
    23日執系爭執行名義向原審法院聲請對相對人之動產為強制
    執行，經原審法院民事執行處109年度司執字第43374號事件
    受理（下稱新案執行事件），乃司法事務官竟以伊未繳納執
    行費1萬5,044元，裁定駁回伊強制執行之聲請，遂依法聲明
    異議，原裁定駁回伊之異議，尚有未洽，為此提起抗告，請
    求廢棄原裁定等語。 
二、按強制執行係以實現債權人之權利為目的，故強制執行法第
    28條之2明定，關於財產權之執行，應按債權人請求實現之
    權利金額或價額計徵執行費。債權人請求實現之債權如為同
    一，參照司法院大法官會議釋字第136號解釋意旨，自無庸
    重複計徵執行費。查，抗告人於前案主張依強制執行法第20
    條規定，請求執行法院應通知債務人即相對人據實陳報財產
    狀況，惟因抗告人聲請不合法，且未對前案駁回裁定聲明異
    議因而確定在案，此時前案執行事件應依強制執行法第27條
    第1項、辦理強制執行事件應行注意事項第14點第1款之規定
    ，通知抗告人於一個月內查報債務人可供執行之財產，並於
    債權人到期不為報告或查報無財產時，換發債權憑證予抗告
    人，俾利債權人嗣後發現債務人之財產時，再持債權憑證聲
    請強制執行，有前案執行事件卷可參。前案執行程序漏未換
    發債權憑證予抗告人，固有疏漏，惟抗告人於前案執行時業
    已繳納執行費1萬5,044元，此有原審法院收據1紙卷可稽（
    見新案執行卷19頁、本院卷第23頁）。本件抗告人前案及新
    案執行事件，請求實權之債權同一，均係對相對人之債權18
    8萬元本息為強制執行，參照前揭說明，自無庸重複計徵執
    行費之必要。新案執行司法事務官以抗告人未再繳納執行費
    1萬5,044元為由，裁定駁回抗告人強制執行之聲請，尚欠允
    當。原裁定駁回抗告人之聲明異議，亦有未合。抗告意旨指
    摘原裁定不當，求予廢棄，為有理由，爰將原裁定及司法事
    務官之裁定均廢棄，發回原法院另為適當之處分。 
三、據上論結，本件抗告為有理由，爰依法裁定如主文所示。　
中　　華　　民　　國　　110 　年　　3 　　月　　24　　日
                  民事第二庭    審判長法  官  高榮宏

                                      法  官  黃瑪玲

                                      法  官  陳春長
上為正本係照原本作成。
不得再抗告。
中　　華　　民　　國　　110 　年　　3 　　月　　24　　日

                                     書記官  邱斈如